【裁判字號】    89,上訴,1684
【裁判日期】    890630
【裁判案由】    強盜等
【裁判全文】
臺灣高等法院刑事判決                          八十九年度上訴字第一六八四號
    上  訴  人
    即  被  告  丙○○
    指定辯護人  本院甲○辯護人
右上訴人因強盜等案件，不服臺灣桃園地方法院八十九年度訴字第二０二號，中華民
國八十九年二月二十九日第一審判決（起訴案號：臺灣桃園地方法院檢察署八十八年
度偵字第一八一八七、八十九年度偵字第一一五二號）提起上訴，本院判決如左：
    主  文
上訴駁回。
    事  實
一、丙○○於民國八十六年八、九月間因違反麻醉藥品管理條例、公共危險及傷害案
    件，經臺灣桃園地方法院分別判處有期徒刑八月、一年十月及三月，前二案經裁
    定應執行有期徒刑二年四月併與後案合併執行，於八十八年一月二十一日假釋出
    監，八十八年十一月二十九日假釋期滿執行完畢，猶不知悔改，於民國八十八年
    十二月六日凌晨三時三十分許，搭乘丁○○駕駛之自用小客車由桃園縣中壢市欲
    返回新竹縣竹北市，途經桃園縣中壢市○○路三十四號乙○○住處，因見該鐵門
    未關妥，竟共同基於為自己不法所有之犯意，先由丁○○將鐵門用手掰開，丙○○則帶丁○○所有，客觀上足以危害人之身體生命安全之絲起子一把，入內竊
    取財物，丁○○則在車內把風接應，丙○○進入該宅後，打開抽屜，竊取乙○○
    所有之摩托羅拉廠牌行動電話一支、戒指一枚，得手後，正欲打開另一已上鎖之
    抽屜時，驚醒在臥室內之乙○○、戊○○夫婦，大聲予以喝阻，並外出追捕，丙○○見事跡敗露，急欲逃離現場，但遭乙○○夫婦圍住。丙○○為脫免逮捕，竟
    另行起意，基於傷害之概括犯意，持隨身所帶之螺絲起子刺傷乙○○之手臂及腿
    部，並以手毆傷戊○○之前胸，致乙○○左上臂、前臂、小腿及左小腿外傷性刺
    傷及挫傷，戊○○則前胸挫傷及抓傷，旋丙○○掙脫衝出鐵門，唯因緊張又逢天
    雨路滑，摔倒於磚塊堆上，嗣經鄰人高進義聞聲前來，與乙○○合力將丙○○制
    伏，報請警方人員到場處理查獲，並扣得丙○○所持之上開螺絲起子一把。丁○○則乘隙逃逸（原審同案被告丁○○所犯竊盜罪，經原審判處罪刑，上訴本院後
    已撤回上訴而告確定）。
二、案經乙○○、戊○○夫婦訴由桃園縣警察局中壢分局移送臺灣桃園地方法院檢察
    署檢察官偵查起訴。
    理  由
一、訊據上訴人即被告丙○○固坦承帶兇器於右揭時地侵入被害人乙○○住處竊取
    財物等情屬實，但矢口否認強盜犯行，辯稱：伊在行竊之際，適被害人聞聲起來
    ，伊見狀即往外逃逸，但因緊張，撞到鐵門跌倒，古某夫婦即毆打伊，伊一時情
    急，即隨手拾取地上之物抵擋，伊無傷害之被害人之故意，亦未持螺絲起子毆打
    被害人夫婦等語。
二、但查：
  (一)上訴人確於右揭時地帶兇器螺絲起子乙把侵入被害人乙○○住宅內竊取財物等
    情，業據其自白屬實，核與被害人乙○○、戊○○夫婦指訴之情節相符，且與原
    審同案被告丁○○供承之事實及現場目擊證人高進義於警訊中論述之情節悉相
    合，並有贓物領據乙紙及扣案螺絲起子乙支在卷可按，事證已極明確。
  (二)又上訴人於前揭行竊之際，因遭被害人夫婦發覺，為脫免逮捕，竟持其隨身帶
    之螺絲起子刺傷被害人乙○○及毆傷被害人戊○○，致乙○○左上臂、前臂、右
    膝、小腿、左小腿多處外傷性刺傷及挫傷，戊○○前胸挫傷及抓傷等情，業據被
    害人乙○○、戊○○在偵查及警訊中指訴不移，並有桃園縣中壢市康寧醫院為被
    害人所開具之診斷證明書附卷可稽。即上訴人亦自承伊確有持不明物體揮擋抵抗
    等情屬實，參以被害人乙○○係於案發當日即前往醫院診斷驗傷，據上開診斷證
    明書所載其所受傷勢為「左上臂、前臂、右膝、小腿、左小腿多處外傷性刺傷及
    挫傷」，應非一般徒手扭打拉扯之傷害，而係受尖銳物體刺傷所致；是告訴人之
    指訴，顯與事實相符，應堪採信，上訴人所辯無非飾卸之詞，不足採信；
三、上訴人另以伊曾患有精神病，曾至臺灣省立桃園醫院及臺灣省立桃園療養院治療
    ，於行為時之精神狀態顯異於常人，伊之精神狀態確屬耗弱云云，但查上訴人自
    原審審理時起迄未提出任何足以證明其有精神疾病之證據以實其說，其於本院審
    理中經詰以其精神疾病之狀況，據其答以係服用麻醉藥物所致云云，唯查其所辯
    縱令屬實，亦不能證明其於案發當時確有服用任何藥物致其受有精神耗弱之情形
    。且查本案係上訴人夥同原審同案被告丁○○前往上址竊取財物，若上訴人於當
    時確有精神耗弱之情形，衡情本應由丁○○進入該住宅內行竊始為正辦，斷不可
    能推由有精神耗弱之上訴人入內行竊，而由丁○○在外把風之理，且丁○○於偵
    審中亦未陳明上訴人有何精神異常之情事，且觀諸上訴人於於案發後於警訊時，
    猶能飾詞避就，坦承刑責較輕之竊盜犯行，並矢口否認刑責較重之準強盜犯行，
    顯見其當時之精神狀能無異於常人，上訴人所辯精神耗弱乙節，亦難採信。本件
    事證明確，上訴人犯行，應堪認定。
四、查上訴人所持螺絲起子係一金屬製品，質地堅硬銳利，客觀上顯足以致人之身體
    安全造成傷害，自屬兇器，其於夜間侵入住宅並持該螺絲起子竊取財物，復於遭
    被害人發覺之際，為脫免逮捕，竟當場施以強暴，以該螺絲起子刺傷被害人乙○○及徒手毆傷被害人戊○○成傷，核其所為，係犯刑法第三百三十條第一項、第
    三百二十九條之加重準強盜罪及同法第二百七十七條第一項之傷害罪，又其傷害
    被害人乙○○及戊○○夫婦，係分別持螺絲起子及徒手為之，時間顯有先後之分
    ，就所犯傷害罪部分，為連續犯，應依刑法第五十六條之規定，論以一罪，並加
    重其刑。上訴人於民國八十六年間，因違反麻醉藥品管理條例、公共危險及傷害
    等案件，經分別判處罪刑並於八十八年十一月二十九日假釋期滿執行完畢，有卷
    附刑案紀錄查註紀錄表可按，其於五年內再犯本案之罪，為累犯，應依刑法第四
    十七條規定，加重其刑。就所犯傷害罪部分並遞加之，上訴人所犯加重準強盜、
    傷害二罪，有方法結果之牽連關係，應從一重之加重準強盜罪論處。扣案螺絲起
    子一把為共犯即原審同案被告丁○○所有，且係供犯罪所用，應依刑法第三十八
    條第一項第二款規定，宣告沒收。
五、原審適用刑法第三百三十條第一項、三百二十九條、第三百二十一條第一項第一
    款、第三款、第二百七十七條第一項、第五十六條、第五十五條、第四十七條第
    三十八條第一項第二款規定，並審酌上訴人有多次犯罪前科，素行不良，經判處
    罪刑執行完畢後，仍不知悔悟，竟於夜間兇器侵入被害人住宅行竊，於被發覺
    之後，為脫免逮捕，猶持兇器刺傷被害人，對公眾生命財產安全造成重大威脅，
    犯後更飾詞卸責，不知悔悟及其他一切情狀，量處有期徒刑五年六月；扣案螺絲
    起子一把為共犯丁○○所有，併予宣告沒收。經核其認事用法並無不合，量刑亦
    稱妥適，上訴意旨仍執陳詞，指摘原判決不當，求予撤銷改判，為無理由，應駁
    回其上訴。
據上論斷，應依刑事訴訟法第三百六十八條，判決如主文。
本案經檢察官彭坤業到庭執行職務。
中      華      民      國    八十九    年      六      月     三十     日
                          臺灣高等法院刑事第十八庭
                                    審判長法  官  吳      敦
                                          法  官  吳  明  峰
                                          法  官  林  陳  松
右正本證明與原本無異。
如不服本判決應於收受送達後十日內向本院提出上訴書狀，其未敘述上訴之理由者並
得於提起上訴後十日內向本院補提理由書（均須按他造當事人之人數附繕本）。
                                          書記官  鎖  瑞  嶺
中      華      民      國    八十九    年      七      月     四       日
附錄：本判決論罪科刑法條全文
刑法第三百三十條
犯強盜罪而有第三百二十一條第一項各款情形之一者，處五年以上十二年以下有期徒
刑。
刑法第三百二十一條
犯竊盜罪而有左列情形之一者，處六月以上五年以下有期徒刑：
一、於夜間侵入住宅或有人居住之建築物、船艦或隱匿其內而犯之者。
二、毀越門扇、牆垣或其他安全設備而犯之者。
三、攜帶兇器而犯之者。
四、結夥三人以上而犯之者。
五、乘火災、水災或其他災害之際而犯之者。
六、在車站或埠頭而犯之者。
前項之未遂犯罰之。


司法院資訊處製作；財團法人民間司法改革基金會備份。
